最高法院刑事判決　　　　　　一○○年度台上字第三八○七號
上　訴　人　尹天佑
　　　　　　張玉芳
　　　　　　楊立功
上 列一 人
選任辯護人　蔡瑜真律師
上列上訴人等因違反毒品危害防制條例案件，不服台灣高等法院
中華民國一○○年四月二十日第二審判決（一○○年度上訴字第
一七○號，起訴案號：台灣板橋地方法院檢察署九十九年度偵字
第九五二八、九五三○、九六一三號），提起上訴，本院判決如
下：
    主  文
上訴駁回。
    理  由
按刑事訴訟法第三百七十七條規定，上訴於第三審法院，非以判
決違背法令為理由，不得為之。是提起第三審上訴，應以原判決
違背法令為理由，係屬法定要件。如果上訴理由書狀並未依據卷
內訴訟資料，具體指摘原判決不適用何種法則或如何適用不當，
或所指摘原判決違法情事，顯與法律規定得為第三審上訴理由之
違法情形，不相適合時，均應認其上訴為違背法律上之程式，予
以駁回。本件原判決撤銷第一審關於上訴人楊立功如原判決附表
一編號３部分之科刑判決，改判論處楊立功如該附表編號３所示
共同販賣第二級毒品罪刑（一罪，處有期徒刑）。又維持第一審
論處上訴人尹天佑共同販賣第二級毒品累犯（如原判決附表一《
編號１至３，共三罪》、附表二《編號１至３，共三罪》）、販
賣第二級毒品累犯（如原判決附表三編號１至６，共六罪）；上
訴人張玉芳共同販賣第二級毒品（如原判決附表二編號１至３，
共三罪）；楊立功共同販賣第二級毒品（如原判決附表一編號１
、２，共二罪）各罪刑（均處有期徒刑）之判決，駁回上訴人等
在第二審之上訴，已敘述認定犯罪事實之依據及憑以認定之理由
。並對楊立功請求依刑法第五十九條規定予以酌減其刑，如何不
足採取，皆已依據卷內資料予以說明。從形式上觀察，原判決並
無違背法令之情形存在。又取捨證據及認定事實，乃事實審法院
職權之行使，其對證據證明力所為之判斷，苟不悖通常一般人日
常生活之經驗，又未違背客觀上應認為確實之定則，並已敘明其
何以為此判斷之心證理由者，即不能任意指為違法。原判決認定
上訴人等有原判決附表一、二、三所載之販賣第二級毒品甲基安
非他命犯行，已敘明係依憑上訴人等在偵查及審理中均坦承犯行
不諱，核與證人蕭河釧、陳婷歡、林怡秋、吳立城在偵查中證言
相符，並有卷附尹天佑所使用之00000000000號及楊立功所使用
之00000000000號行動電話之通訊監察譯文、扣押物品目錄、交
通部民用航空醫務中心毒品鑑定書等證據資料可資佐證，為其判
斷之依據，並無上訴人等所指單憑渠等自白為論罪之依據而欠缺
佐證之違法情形。另原判決認定尹天佑於民國九十九年二月十二
日經電話聯絡後，以新台幣（下同）一千元之價格販賣甲基安非
他命一包予陳婷歡等情（即原判決附表三編號３部分），核與陳
婷歡在偵查中所證相符（見偵字第九五二八號卷第一二九頁），
自屬有憑，又依陳婷歡之證言，係於該十二日晚上才電話聯絡尹
天佑確定有空，前去購買甲基安非他命。是尹天佑上訴意旨以陳
婷歡在警詢中供稱前一日（即十一日）未去找尹天佑施用毒品等
語及二人於十一日之通訊監察譯文無買賣甲基安非他命內容云云
，縱屬實在，亦與尹天佑本次犯行之成立無涉，執以指摘，自非
適法。原判決認定尹天佑於民國九十九年二月十四日經電話聯絡
後，以二千五百元之價格販賣甲基安非他命一包予林怡秋（但價
金已先於同年一月間預付予尹天佑）等情（即原判決附表三編號
４部分），核與林怡秋偵查中之證言相符（見同偵查卷第七三至
七五頁），至於楊立功有無參與該次交易，與尹天佑本次販賣毒
品罪責之成立不生影響，尹天佑上訴意旨執以指摘，亦非適法。
另原判決認定尹天佑於九十八年十二月二十六日，販賣甲基安非
他命一包予吳立城，而在台北市中正橋下某處交付甲基安非他命
（即原判決附表三編號１部分），核與證人吳立城偵查中所證相
符（見同上偵查卷第一九八頁），至於吳立城供證嗣另在台大公
館交付價金三千元等語，核與吳立城供證中正橋下係交貨之地點
，兩者並無矛盾，至於吳立城供稱另向尹天佑購買毒品一、二次
等語，是否屬實，亦於尹天佑本次犯罪之成立不生影響。尹天佑
以吳立城所供交易地點矛盾，交易次數亦有不符云云，指摘原判
決違法，自非適法。原判決認定尹天佑、張玉芳於九十八年十二
月二十九日，販賣甲基安非他命二包予蕭河釧，而由張玉芳依尹
天佑之指示交付毒品，又於九十九年一月四日，由張玉芳依照尹
天佑之指示販賣甲基安非他命二千元予蕭河釧等情（即原判決附
表二編號２、３部分），核與蕭河釧在偵查中之證言相符，至於
該部分楊立功是否參與，於尹天佑、張玉芳上開販賣甲基安非他
命罪責之成立不生影響，尹天佑、張玉芳自不能執以指摘，資為
適法之第三審上訴理由。原判決附表一編號３部分係認定尹天佑
、楊立功基於共同販賣第二級毒品之犯意聯絡，於九十九年一月
二十日，由尹天佑駕車搭載楊立功，前往陳婷歡處，出售甲基安
非他命一千元予陳婷歡，而由尹天佑下車交付毒品等情，核與尹
天佑、楊立功在原審審理時之供詞（見原審卷第八三頁）及陳婷
歡在偵查中之證言相符，且與陳婷歡在偵查中供稱當天係尹天佑
交付毒品及尹天佑陳稱該次係伊去交貨等語，亦無矛盾，且原判
決既認兩人販賣毒品之犯意聯絡且共同前赴交付毒品，而論楊立
功販賣毒品以共同正犯罪責，於法亦無違誤，楊立功上訴意旨指
摘原判決有採證矛盾及判決不備理由之違法云云，均屬無憑。上
訴人等未依據卷證資料，具體指摘原判決如何違背法令，置原判
決之明白論斷於不顧，仍持原判決已說明理由而捨棄不採之陳詞
辯解，再為事實上之爭辯，並就屬於事實審法院採證認事及量刑
職權之行使，全憑己見，任意指摘，難謂已符合首揭法定上訴第
三審之要件。渠等上訴違背法律上之程式，均應予以駁回。
據上論結，應依刑事訴訟法第三百九十五條前段，判決如主文。
中    華    民    國  一○○  年    七    月   十四   日
                      最高法院刑事第十一庭
                          審判長法官  陳  世  淙  
                                法官  陳  東  誥  
                                法官  何  菁  莪  
                                法官  施  俊  堯  
                                法官  王  居  財  
本件正本證明與原本無異
                                      書  記  官  
中    華    民    國  一○○  年    七    月   十八   日
                                                      K